臺灣新竹地方法院刑事宣示判決筆錄
110年度易字第865號
公  訴  人  臺灣新竹地方檢察署檢察官
被      告  鄧羽辰



上列被告因竊盜案件，經檢察官提起公訴（110年度偵字第9984
號），因被告於本院準備程序中，就被訴之事實為有罪之陳述，
經本院告知簡式審判程序意旨，並聽取當事人之意見後，裁定改
依簡式審判程序審理，再經檢察官聲請改依協商程序而為判決，
本院於中華民國111年6月16日上午9時30分，在本院刑事第八法
庭宣示判決，出席職員如下：
                                          法  官  江宜穎
                                  書記官  蕭妙如
                                  通  譯  黃雅婷
法官起立朗讀判決主文、犯罪事實要旨、處罰條文、附記事項及
告以上訴限制、期間並提出上訴狀之法院，且諭知記載其內容：
一、主　文：
　　鄧羽辰犯竊盜罪，處有期徒刑貳月，如易科罰金，以新臺幣
    壹仟元折算壹日。緩刑貳年，並應依附件即本院一一一年度
    附民移調字第一○二號調解筆錄所示之內容履行。
二、犯罪事實要旨：
    鄧羽辰意圖為自己不法之所有，基於竊盜之單一犯意，於民
    國110年3月26日2時20分許、同日3時56分許、同日4時29分
    許、同日4時41分許，接續駕駛車牌號碼000-0000號自用小
    客車至新竹市○區○○路00巷00號4樓，見上址工地鷹架旁有可
    供人出入之空隙之際，竟擅自闖入，並接續以徒手方式竊取
    張瑞庭所管領、放置在上址4樓空地處之大金牌分離式冷氣
    機4組（分別為1.8噸1組、2噸1組、3噸2組，未折舊前之價
    額各為新臺幣【下同】4萬5,000元、5萬元、12萬元，總價
    額共計21萬5,000元），得手後將前開冷氣機放置在上開車
    輛之後座位置處，旋即載運至新竹市○區○○路00○0號丁丁連
    鎖藥局新竹四維店附近，各以2萬元、1萬5,000元、1萬3,00
    0元、1萬5,000元（總計6萬3,000元）之價格出售予林志強
    （林志強涉犯故買贓物罪部分，另經本院以110年度易字第8
    65號判決確定）。嗣經張瑞庭察覺上開分離式冷氣機4組遭
    竊，調閱監視錄影器並報警處理後，始循線查悉上情。
三、處罰條文：
　　刑法第320條第1項。
四、附記事項：
　㈠按「犯罪所得，屬於犯罪行為人者，沒收之。」、「前二項
    之沒收，於全部或一部不能沒收或不宜執行沒收時，追徵其
    價額。」、「犯罪所得已實際合法發還被害人者，不予宣告
    沒收或追徵。」、「宣告前2 條之沒收或追徵，有過苛之虞
    、欠缺刑法上之重要性、犯罪所得價值低微，或為維持受宣
    告人生活條件之必要者，得不宣告或酌減之」，刑法第38條
    之1第1項前段、第3項、第5項及同法第38條之2第2項分別定
    有明文。再者，刑法第38條之1有關犯罪所得之沒收，以原
    物沒收為原則，而違法行為所得與轉換而得之物（即變得之
    物），二者實屬同一，應擇一價值高者沒收，以貫徹任何人
    不得坐享或保有犯罪所得或犯罪所生之立法理念，但並無二
    者均予以沒收之理，此與孳息應與犯罪所得併同沒收之情形
    不同。
　㈡查被告鄧羽辰為本案上開竊盜犯行，固曾竊得前揭大金牌分
    離式冷氣機4組，並將之變賣而得款6萬3,000元，核其價額
    高低，應以原物價值較高，自應以「原物」認定被告本案之
    犯罪所得，惟被告於本案審理中，業與告訴人張瑞庭就此成
    立調解，而達成如附件所示之和解金給付協議，此有本院11
    1年度附民移調字第102號調解筆錄1份（見本院卷第171頁至
    第172頁）附卷憑參，是公訴人考量調解之性質本即有以調
    解內容取代原受損害內容（金額）之意，認被告與告訴人就
    本案所成立之調解內容，已足以達到刑事沒收制度剝奪被告
    犯罪所得及回復合法財產秩序之目的，而有刑法第38條之2 
    第2項之情形，遂與被告達成依法不予沒收之協商合意（見
    本院卷第184頁），本院自應依其等協商合意內容，依刑法
    第38條之2第2項不予宣告沒收。
五、協商判決除有刑事訴訟法第455條之4第1項第1款於本訊問程
    序終結前，被告撤銷協商合意或檢察官撤回協商聲請者；第
    2款被告協商之意思非出於自由意志者；第4款被告所犯之罪
    非第455條之2第1項所定得以協商判決者；第6款被告有其他
    較重之裁判上一罪之犯罪事實者；第7款法院認應諭知免刑
    或免訴、不受理者情形之一，及違反同條第2項「法院應於
    協商合意範圍內為判決；法院為協商判決所科之刑，以宣告
    緩刑或2年以下有期徒刑、拘役或罰金為限」之規定者外，
    檢察官與被告均不得上訴。
六、如有前項得上訴之情形，得自收受宣示判決筆錄送達之日起
    20日內，向本院提出上訴書狀，上訴於第二審法院。
本案經檢察官陳興男提起公訴，檢察官劉正祥到庭執行職務。　
中　　華　　民　　國　　111 　年　　6 　　月　　16　　日
                  刑事第二庭    書  記  官  蕭妙如
                                法      官  江宜穎
以上正本證明與原本無異。
中　　華　　民　　國　　111 　年　　6 　　月　　16　　日
                                書  記  官  蕭妙如
　　　　　　　　　　　　　　　　
附件：
一、被告願給付告訴人張瑞庭14萬5,000元，給付方式如下：共
    分7期，前6期自民國111年6月20日起，按月於每月20日前給
    付告訴人2萬元，最末期則應於111年12月20日給付告訴人2
    萬5,000元，如有一期未履行，視為全部到期，並應匯入告
    訴人指定之帳戶。

附錄本案論罪科刑法條：
刑法第320條第1項
意圖為自己或第三人不法之所有，而竊取他人之動產者，為竊盜
罪，處5年以下有期徒刑、拘役或50萬元以下罰金。